【裁判字號】    89,台非,131
【裁判日期】    890511
【裁判案由】    殺人未遂等
【裁判全文】
最高法院刑事判決                                八十九年度台非字第一三一號
    上訴人  最高法院檢察署檢察總長
    被  告  甲○○
右上訴人因被告殺人未遂等罪案件，對於台灣高等法院台中分院中華民國八十八年八
月四日第二審確定裁定（八十八年度聲字第五五四號，聲請案號：台灣高等法院台中
分院檢察署八十八年度執聲字第三六九號），認為違法，提起非常上訴，本院判決如
左：
    主  文
原裁定撤銷。
檢察官之聲請駁回。
    理  由
非常上訴理由稱：「按對於已判決確定之各罪，已經裁定定其應執行之刑者，如又重
複裁定定應執行之刑，即係違背一事不再理之原則，自屬違背法令，對於後裁定自得
提起非常上訴，大院六十八年台非字第五○號著有判例。本件被告甲○○（民國）八
十五年、八十六年間犯殺人未遂、無故寄藏手槍、無故寄藏彈藥三罪，經台灣高等法
院台中分院先後判處有期徒刑七年、四年、八月確定。並經台灣高等法院台中分院檢
察署檢察官聲請台灣高等法院台中分院，於八十八年六月十六日以八十八年度聲字第
三八○號裁定，定應執行刑為有期徒刑拾壹年確定。詎台灣高等法院台中分院檢察署
檢察官復就被告上開三罪，聲請台灣高等法院台中分院定其應執行之刑，台灣高等法
院台中分院不查，復於八十八年八月四日，再以八十八年度聲字第五五四號裁定，就
該前開三罪更定其應執行刑為拾壹年肆月。以上有台灣高等法院台中分院八十八年度
聲字第三八○號、八十八年度聲字第五五四號刑事案卷、台灣台中地方法院檢察署八
十八年度執字第五○五、二○八四、二五八八、執更字第二六七七號執行案卷及各該
案卷中所附之判決、裁定可稽。依首揭判例，該定應執行刑之後裁定，自屬違背法令
，案已確定，合依刑事訴訟法第四百四十一條、第四百四十三條提起非常上訴，請將
該違背法令判決撤銷，另為適法判決，以資救濟。」等語。
本院按對於已判決確定之各罪，已經裁定其應執行之刑者，如又重複裁定其應執行之
刑，自係違反一事不再理之原則，即屬違背法令，對於後裁定，得提起非常上訴。本
件被告甲○○於八十五年、八十六年間因犯殺人未遂、無故寄藏手槍及無故寄藏彈藥
等三罪，經台灣高等法院台中分院分別判處有期徒刑七年、四年及八月確定。並依檢
察官之聲請，於八十八年六月十六日以八十八年度聲字第三八○號裁定，定其應執行
之刑為有期徒刑十一年確定。嗣台灣高等法院台中分院檢察署檢察官就被告所犯上開
三罪，又聲請定應執行之刑；原法院不察未駁回其聲請，猶於八十八年八月四日以八
十八年度聲字第五五四號裁定，定應執行之刑為有期徒刑十一年四月，有各該案卷可
考。則其後所為重複之裁定，顯然違反一事不再理原則，自屬違背法令。案經確定，
非常上訴意旨執以指摘，洵有理由。因原裁定不利於被告，應由本院予以撤銷，並駁
回檢察官在原法院之聲請，以資救濟。
據上論結，應依刑事訴訟法第四百四十七條第一項第一款但書，判決如主文。
中      華      民      國    八十九    年      五      月     十一     日
                              最高法院刑事第六庭
                                  審判長法官  紀  俊  乾
                                        法官  黃  正  興
                                        法官  陳  東  誥
                                        法官  張  春  福
                                        法官  韓  金  秀
      右正本證明與原本無異
                                              書  記  官
中      華      民      國    八十九    年      五      月     十五     日


司法院資訊處製作；財團法人民間司法改革基金會備份。
